臺灣彰化地方法院彰化簡易庭民事簡易判決
111年度彰簡字第288號
原      告  周梁雪真
訴訟代理人  周家鋐  
被      告  柯阿美  
上列當事人間拆屋還地事件，本院於民國111年7月20日言詞辯論
終結，判決如下：
    主      文
被告應將坐落彰化縣○○鎮○○段000地號土地上，如附圖所示編號A
面積2.24平方公尺之2層樓建物拆除，並將上開範圍土地返還原
告。
訴訟費用由被告負擔。
本判決第1項得假執行。
    事實及理由
原告聲明：如主文第1項所示。陳述：坐落彰化縣○○鎮○○段000
  地號土地（下稱系爭土地）為原告所有，被告無正當權源，竟
  在其上起造如附圖所示編號A面積2.24平方公尺之2層樓建物（
  下稱系爭建物，2樓以上尚有一部分增建，俗稱「2樓半」），
  占有使用系爭土地。為此依物上請求權之法律關係，請求判決
  如主文第1項所示。
被告聲明：原告之訴駁回。陳述：系爭建物俗稱「2樓半」，其占有使用系爭土地面積僅2.24平方公尺，如准予拆除，原告所得利益不多，卻對被告損害過大。
民法第767條第1項前段、中段規定「所有人對於無權占有或侵
  奪其所有物者，得請求返還之，對於妨害其所有權者，得請求
  除去之」，第796條之1第1項前段規定「土地所有人建築房屋
  逾越地界，鄰地所有人請求移去或變更時，法院得斟酌公共利
  益及當事人利益，免為全部或一部之移去或變更」。經查：
㈠原告主張之事實，業據其提出土地登記謄本、建物登記謄本、
  地籍圖謄本、照片為證，並經本院通知兩造到場勘驗系爭土地
  ，及囑託彰化縣和美地政事務所測量製作如附圖所示複丈成果
  圖，均提示辯論，且為被告不爭執，堪信為真。
㈡依前開土地登記謄本，系爭土地面積107.94平方公尺，使用地
  類別為甲種建築用地，可供建築房屋，如系爭建物未拆除，將
  損及系爭土地建築房屋之利益。又依附圖，系爭建物占有使用
  系爭土地東側，呈狹長型，其範圍與整棟相較，比例甚微，拆
  除後難認將損及系爭建物之整體結構安全。本院斟酌公共利益
  及當事人利益後，認原告之請求合於民法第767條第1項前段、
  中段規定，應屬有據；被告辯稱其損害過大，否認拆除義務，
  不符同法第796條之1第1項前段規定，尚非可採。
㈢從而原告依物上請求權之法律關係，請求判決如主文第1項所示
  ，為有理由，應予准許。
本件係適用簡易程序所為被告敗訴之判決，就主文第1項部分，
  應依職權宣告假執行。
本件判決事證已臻明確，兩造其餘主張及舉證，核與判決結果
  無影響，不另論述。
訴訟費用負擔之依據：民事訴訟法第78條。
中　　華　　民　　國　　111 　年　　8 　　月　　3 　　日
                  彰化簡易庭  法    官  廖政勝
以上正本係照原本作成。
如不服本判決，應於判決送達後20日內，向本院提出上訴狀，並
按應送達於他造之人數提出繕本或影本，及繳納第二審裁判費。
中　　華　　民　　國　　111 　年　　8 　　月　　3 　　日
                              書 記 官  梁高賓